# 报表问题

提问人：ouhong1028 时间：2010-01-09 10:40:59
委托贷款（即子公司委托母公司向银行贷款），母公司做账时列为“委托贷款科目”，那请问：在报表中反映在什么科目下呢？麻烦各位赐教！谢谢！

回答人：chenyiwei
回复 楼主 ouhong1028 的帖子该业务的过程是什么？是否为你说的“委托贷款（即子公司委托母公司向银行贷款）”？似乎与一般对委托贷款的理解不一致； 另外，母子公司执行的是原企业会计制度还是新准则？